【裁判字號】    95,訴,958
【裁判日期】    950831
【裁判案由】    毒品危害防制條例
【裁判全文】
臺灣臺北地方法院刑事判決               95年度訴字第958號
公  訴  人  臺灣臺北地方法院檢察署檢察官
被      告  甲○○
                    （另案於臺灣臺北監獄執行中）
上列被告因毒品危害防制條例案件，經檢察官提起公訴（95年度
毒偵字第1180、第1341號），因被告於準備程序中就被訴事實為
有罪之陳述，經本院合議庭裁定改行簡式審判程序審理，茲判決
如下：
    主  文
甲○○連續施用第一級毒品，累犯，處有期徒刑壹年。扣案海洛
因殘渣袋貳個、分裝勺管貳支、注射針筒貳支均沒收。
    事實及理由
一本件犯罪事實、證據、理由及適用法條，均引用檢察官起訴書
  之記載（如附件）。
二新舊法適用：刑法於九十四年二月二日修正公布，並於被告甲
  ○○行為後之九十五年七月一日施行，修正後第二條第一項規
  定：「行為後法律有變更者，適用行為時之法律。但行為後之
  法律有利於行為人者，適用最有利於行為人之法律。」此項修
  正乃為符合刑法第一條罪刑法定主義之要求，貫徹法律禁止溯
  及既往原則，屬規範行為後法律變更所生新舊法律比較適用之
  準據法，無比較新舊法之問題，應逕適用修正後刑法決定新舊
  法之適用，先予敘明。又關於刑法修正後之新舊法比較，應就
  罪刑有關之一切情形，綜其全部罪刑之結果而為比較，至於從
  刑則附屬於主刑，除法律有特別規定者外，依主刑所適用之法
  律，最高法院九十五年五月二十三日著有九十五年度第八次刑
  庭會議決議可參。
(一)刑法於修正後，刪除第五十六條連續犯之規定，此刪除雖非犯
  罪構成要件之變更，但顯已影響行為人刑罰之法律效果，自屬
  法律有變更，依修正後之刑法第二條第一項規定比較新、舊法
  結果，舊法第五十六條連續犯之規定乃將被告連續之數行為以
  一罪論，較有利被告，參照最高法院九十五年第八次刑事庭會
  議決議，自應適用行為時法（即舊法）。
(二)被告於九十三年九月八日受有期徒刑執行完畢後，於五年內故
  意再犯有期徒刑以上之本罪，有臺灣高等法院被告前案紀錄表
  一份可參，不論依修正刑法第四十七條，或修正後刑法第四十
  七條第一項之規定，均構成累犯，對被告而言並無有利或不利
  之情形。
(三)綜合上述各條文修正前後之比較，以被告行為時之法律較有利
  於行為人，自應適用修正前刑法之相關規定予以論處。至於從
  刑之沒收部分，則從屬於主刑，亦適用修正前刑法第三十八條
  規定宣告沒收。
三本院審酌被告施用第二級毒品，對個人身心戕害甚鉅，且先前
  已有施用毒品前科，卻仍繼續施用，本應從重量刑，但念其犯
  後態度良好，坦承犯行，且所犯屬自戕行為等一切情狀，量處
  如主文所示之刑。扣案海洛因殘渣袋二個袋內所附著之殘渣，
  因量微無法取得樣本送請鑑定，有臺北市政府警察局信義分局
  以九十五年七月十日北市警信分刑字第○九五三二一九六九○
  ○號函可參，顯見該袋內實際上已無海洛因存在，僅為供被告
  包裝海洛因所用之物；另分裝勺管二支及注射針筒二支為供被
  告施用安非他命所用之物，且前述物品皆屬被告所有，已經其
  供承在卷，均依修正前刑法第三十八條第一項第二款沒收之。
四本件被告所犯為死刑、無期徒刑、最輕本刑三年以上有期徒刑
  以外之罪，亦非高等法院管轄第一審之案件，其於本院行準備
  程序時並就被訴事實為有罪之陳述，經聽取檢察官及被告之意
  見後，依刑事訴訟法第二百七十三條之一第一項之規定，由本
  院合議庭裁定本件改依簡式審判程序，並由受命法官獨任進行
  審理。
五適用之法條：刑事訴訟法第二百七十三條之一第一項、第二百
  九十九條第一項前段、第三百十條之二、第四百五十四條第二
  項，毒品危害防制條例第十條第一項，刑法第二條第一項、修
  正前刑法第十一條前段、第五十六條、第四十七條、第三十八
  條第一項第二款。
本案經檢察官李鴻維到庭執行職務
中    華    民    國    95    年    8     月    31    日
                  刑事第十五庭  法  官  邱蓮華
上正本證明與原本無異。
如不服本判決，應於判決送達後10日內，向本院提出上訴狀。
                                書記官  王黎輝
中    華    民    國    95    年    8     月    31    日
附件
臺灣臺北地方法院檢察署檢察官起訴書
                                    95年度毒偵字第1180號
                                    95年度毒偵字第1341號
    被  告  甲○○  男  35歲（民國○○年○月○日生）
                    住臺北市○○區○○路287巷3弄15號4樓
                    國民身分證統一編號：Ｚ000000000號
上列被告因違反毒品危害防制條例案件，業經偵查終結，認應提
起公訴，茲將犯罪事實及證據並所犯法條分敘如下：
     犯罪事實
一、甲○○前於民國87年間，因施用毒品案件，經臺灣士林地方
    法院以87年度毒聲字第262號裁定送勒戒處所觀察、勒戒後
    ，因有繼續施用毒品傾向，再經該院以87年度毒聲字第356
    號裁定令入戒治處所施以強制戒治，強制戒治期滿經臺灣士
    林地方法院檢察署檢察官於88年9月14日以88年度戒毒偵字
    第6號為不起訴處分確定；又於91年3月間起至8月間止，再
    犯施用第一級毒品案件，經臺灣士林地方法院以92年度訴字
    第605號判決判處有期徒刑八月確定，於93年9月8日縮刑期
    滿執行完畢；又於93年10月間起至94年1月間止，復犯施用
    毒品案件，經臺灣臺北地方法院以92年度毒聲字第696號裁
    定令入戒治處所施以強制戒治，於93年1月9日因法律修正逕
    予釋放，並經臺灣高等法院以94年度上訴字第2770號判決判
    處有期徒刑一年二月確定。詎猶不知悔改，復基於施用第一
    級毒品海洛因之概括犯意，自95年1月間某日起至95年5月5
    日下午3時許止，在臺北市○○區○○路287巷3弄15號5樓住
    處等處，以每日1至2次之頻率，連續多次以針筒注射方式施
    用第一級毒品海洛因，嗣為警先後於95年4月11日16時30分
    許、95年5月6日13時許，分別在其上址住處、桃園縣桃園市
    ○○街44號之4居所，查獲其所有之第一級毒品海洛因殘渣
    袋2只、分裝杓管2支及注射針筒2支等物，經採集其尿液送
    驗結果呈鴉片類陽性反應，始悉上情。
二、案經臺北市政府警察局信義分局報告偵辦。
         證據並所犯法條
一、上揭犯罪事實，業據被告甲○○自白在卷，並有第一級毒品
    海洛因殘渣袋、分裝杓管、注射針筒扣案可佐，且採集被告
    尿液送驗結果，確呈鴉片類陽性反應，此有台灣檢驗科技股
    份有限公司濫用藥物尿液檢驗報告在卷暨尿液扣案足憑，其
    犯行堪以認定。
二、按依修正後之毒品危害防制條例規定，僅限於「初犯」及「
    五年後再犯」二種情形，始應先經觀察、勒戒或強制戒治程
    序，倘被告於五年內已再犯，經依法追訴處罰，縱其第三次
    （或第三次以上）再度施用毒品之時間，在初犯經觀察、勒
    戒或強制戒治執行完畢釋放五年以後，已不合於「五年後再
    犯」之規定，且因已於「五年內再犯」顯見其再犯率甚高，
    原實施觀察、勒戒或強制戒治，已無法收其實效，即應依該
    條例第十條處罰，此據最高法院於95年5月9日以九十五年第
    七次刑事庭會議決定闡述甚詳。核被告所為，係犯毒品危害
    防制條例第10條第1項施用第一級毒品罪嫌。其先後多次犯
    行，時間緊接，觸犯構成要件相同之罪名，顯係基於概括犯
    意反覆為之，請依連續犯論處，並依法加重其刑至二分之一
    。末扣案注射針筒等物，係供犯罪所用之物且屬被告所有，
    業據其供明在卷，請依刑法第38條第1項第2款宣告沒收。
三、依毒品危害防制條例第23條第2項、刑事訴訟法第251條第1
    項提起公訴。
    此    致
臺灣臺北地方法院
中    華    民    國    95    年    5     月    25    日
                               檢  察  官  蔡  名  堯
附錄本案所犯法條全文
毒品危害防制條例第10條
施用第一級毒品者，處 6 月以上 5 年以下有期徒刑。
施用第二級毒品者，處 3 年以下有期徒刑。


司法院資訊處製作；財團法人民間司法改革基金會備份。
